【裁判字號】    95,裁,1723
【裁判日期】    950810
【裁判案由】    營利事業所得稅
【裁判全文】
最  高  行  政  法  院  裁  定
                                     95年度裁字第01723號
抗  告  人  品福開發建設股份有限公司
代  表  人  甲○○
上列抗告人因與相對人財政部臺灣省南區國稅局間營利事業所得
稅事件，抗告人對於中華民國94年11月28日高雄高等行政法院94
年度訴字第596號裁定，提起抗告，本院裁定如下︰
    主  文
抗告駁回。
抗告訴訟費用由抗告人負擔。
    理  由
一、前述原裁定係以：本件抗告人於民國（下同）93年7月7日收
    受相對人93年6月21日南區國稅法一字第0930103720號復查
    決定書，有掛號郵件收件回執附於原處分卷可稽。則其提起
    訴願之法定不變期間30日，應自93年7月8日起算，並因抗告
    人設址於臺南巿，應扣除在途期間5日，計至93年8月11日（
    星期三）即已屆滿。詎抗告人遲至93年8月18日始提起訴願
    ，此有財政部加蓋於訴願書上收文戳記附於訴願卷可稽。是
    抗告人提起訴願已逾上開法定不變期間，其訴願為不合法。
    訴願決定以其提起訴願已逾法定不變期間而為不受理之決定
    ，依法洵無不合，抗告人復對之提起撤銷訴訟，即非合法為
    由，駁回抗告人在原審之起訴。
二、本件抗告意旨略謂：抗告人全年所得額應為虧損5,579,439
    元，故原核機關通知提示帳簿、文據供核，依所得稅法第83
    條第1項及營利事業所得稅查核準則第6條第1項之規定，雖
    未能提示帳簿文據也僅能依同業利潤標準核定所得額。另抗
    告人自成立之初因不黯會計及稅法之規定，乃委託記帳代理
    業者代為處理，而該記帳代理業者誤將其83,830,000元之合
    建存出保證金，列為其他應收款，而85年以後又未將此存出
    保證金列為預付土地款之會計科目，顯係該記帳代理業者之
    疏忽。而抗告人援用依查核準則第97條第9款，相對人卻以
    茲為爭議帶過，抗告人不明有何爭議之處。且抗告人之債權
    人為土地銀行，目前租賃人亦為土地銀行，故租金收入完全
    抵付利息支出，抗告人並無實質收到租金，故若以全部租金
    收入9,012,411元減去利息支出6,570,836元，按實質課稅原
    則全年實際收入僅為2,441,575元，相對人依同業標準純益
    率11%核定，全年所得額也僅為268,573元云云。核其狀述內
    容就原裁定認定抗告人訴願已逾法定不變期間，其訴為不合
    法乙節，並未具體表明有何違背法令之情事，徒以實體上之
    主張再事爭執，其抗告為無理由，應予駁回。
三、依行政訴訟法第104條、民事訴訟法第95條、第78條，裁定
    如主文。
中    華    民    國    95    年    8     月    10    日
                  第二庭審判長法  官  廖  政  雄
                              法  官  鍾  耀  光
                              法  官  姜  仁  脩
                              法  官  簡  朝  振
                              法  官  胡  國  棟
以  上  正  本  證  明  與  原  本  無  異
中    華    民    國    95    年    8     月    10    日
                              書記官  張  雅  琴


司法院資訊處製作；財團法人民間司法改革基金會備份。
